# 会计政策变更的判断

提问人：蓝调的胖头鱼 时间：2011-12-26 10:39:41
1 ： 2011 年 1 月 1 日对A公司80%的长期股权投资的后续计量由权益法改为成本法。对A公司的投资 2011 年年初账面余额为50 000万元，其中，成本为42 000万元，损益调整为8 000万元，未发生减值。变更日该投资的计税基础为其成本42 000万元。甲公司拟长期持有该公司投资。 2 ： 2011 年 1 月 1 日对B公司30%的长期股权投资经过追加投资，使持股比例达到60%，其后续计量由权益法改为成本法。对A公司的投资 2011 年年初账面余额为10 000万元，其中，成本为8 000万元，损益调整为2 000万元，未发生减值。变更日该投资的计税基础为其成本8 000万元。甲公司拟长期持有该公司投资。
我的看法是 1 是会计政策变更，后者不是，对嘛？
另外个问题，现在对长期股权投资核算方法的转换变成了： 成本法转换为权益法需要追溯调整，权益法转换为成本法不需要，为什么呢？

回答人：chenyiwei
回复 蓝调的胖头鱼 的帖子
两者都不是会计政策变更。会计核算依据的基本原则和基本政策（什么时候用成本法，什么时候用权益法）并未因此发生变化，本案例中核算方法变化的主要原因是持股比例变化导致对被投资企业的控制、共同控制、重大影响状况发生变化，属于 28 号准则所指的“本期发生的交易或者事项与以前相比具有本质差别而采用新的会计政策”，所以不属于会计政策变更。